

Juan Bautista **Tamburini**

Programador Web Jr.

CONTACTO

jbtamburini@gmail.com

11 3479 0486

linkedin/in/juantamburini

github.com/JuanTamburini

TECNOLOGIAS CONOCIDAS

HTML5

CSS, SCSS, Sass

Javascript, Typescript

Angular, Firebase

Node Modules

Java (POO)

Python, FastApi

MongoDB, SQL

CERTIFICACIONES

Argentina Programa

SeProgramar. Ministerio de Desarrollo

Diseño Web con Bootstrap Universidad Austral

La Web empieza aquí: Typescript, Angular, **Firebase** Udemy

SOBRE MI

Tengo 23 años, estoy estudiando Ciencias de Datos y soy un aficionado de la programación.

Hablo Inglés a un nivel avanzado tanto conversacional como escrito

Busco trabajar en una empresa que me permita desarrollar mis conocimientos a un nivel profesional, así como también con un buen clima laboral y trabajo en equipo. Estoy abierto a aprender otras tecnologías

EXPERIENCIA

ASISTENTE IT

Estudio Treuer, UOCRA

octubre 2018 - octubre 2021

Instalar, configurar y actualizar software. Mantenimiento de equipos y redes. Soporte a empleados. Diagnóstico de fallas, reparar o informar la necesidad de una reparación externa

ADMINISTRADOR E-COMMERCE

Libreria Miller

junio 2017 - febrero 2018

Administracón de todos los puntos de venta digitales. Publicación de productos Atención al cliente

ESTUDIOS

CIENCIAS DE DATOS

Universidad de Buenos Aires

Actualidad

Cursando el segundo año de la carrera, con CBC completo y dos materias mas aprobadas

BACHILLER



Colegio Normal Superior Mariano Acosta

2012 - 2018

Secundario completo con especialización en idioma Inglés y en Matemáticas